臺灣士林地方法院民事簡易判決
110年度士簡字第1587號
原      告  旺旺友聯產物保險股份有限公司

法定代理人  劉自明  
訴訟代理人  董藝展  
被      告  藍仁駿  

上列當事人間侵權行為損害賠償事件，於中華民國110年12月3日
言詞辯論終結，本院判決如下：
    主  文
被告應給付原告新臺幣貳拾貳萬貳仟柒佰伍拾貳元，及自民國一
百一十年十一月二十八日起至清償日止，按年息百分之五計算之
利息。
原告其餘之訴駁回。
訴訟費用新臺幣參仟伍佰參拾元，其中新臺幣貳仟參佰玖拾伍元
由被告負擔，餘由原告負擔。
本判決原告勝訴部分得假執行。
    事實及理由要領
一、原告起訴主張：被告於民國109年12月22日19時55分許，騎
    乘車牌號碼000-0000號普通重型機車（下稱A車），行經新
    北市淡水區關渡橋（往淡水方向）道路430544燈桿前時，因
    超速行駛導致駕駛失控之過失，致撞擊訴外人詹帛勳駕駛之
    車牌號碼0000-00號自用小客車（下稱B車），再滑入對向車
    道碰撞原告所承保訴外人吳梅所有，由訴外人楊宗霖駕駛之
    車牌號碼000-0000號自用小客車（下稱C車），造成C車受有
    損害。經送廠維修後，計支出修復費用共新臺幣（下同）32
    8,299元（含工資費用：65,945元、烤漆費用：15,293元及
    零件費用：247,061元），原告已全部依保險契約賠付予吳
    梅，依保險法第53條規定，原告自得代位求償。為此，爰依
    保險法第53條、民法第184條第1項前段、第191條之2之規定
    ，聲明請求被告應給付328,299元，及自起訴狀繕本送達翌
    日起至清償日止，按年息5％計算之利息等語。
二、被告則以：伊完全沒有看到C車的狀況，不知道C車哪些零件
    是壞掉的。就車禍之肇事責任部分，印象中伊沒有超速，只
    是地滑所以才滑倒，伊是被同向B車碰撞才會撞到對向的C車
    ，不聲請傳喚維修人員到庭作證等語，資為抗辯；並聲明求
    為駁回原告之訴。
三、得心證之理由：
（一）原告主張之事實，業據提出與所述相符之道路交通事故當
      事人登記聯單、道路交通事故初步分析研判表、行車執照
      、估價單、統一發票、理算書及賠償給付同意書等件為證
      ，核與本院依職權向新北市政府警察局淡水分局函調之道
      路交通事故現場圖、道路交通事故調查報告表（一）及（
      二）、道路交通事故談話紀錄表、現場照片、道路交通事
      故當事人登記聯單及道路交通事故初步分析研判表等件
　　　核閱無訛，被告固不否認有於上開時、地騎乘A車與B、C
      兩車發生碰撞，惟仍以前揭情詞置辯。
（二）經查，觀諸卷附道路交通事故調查報告表（一）之記載，
      該路段限速係時速50公里（見本院卷第40頁），而被告於
      警詢中自承其於本件交通事故發生當時，時速大約50-60
      公里，顯已逾越該路段限速時速50公里之規定，可見被告
      有超速行駛之情。再依道路交通事故調查紀錄表被告陳稱
      ：「我騎乘MVZ-7672普通重機車沿民權路往五股上關渡橋
      ，到達事故地點時，機車壓到伸縮縫上的鐵片後，機車不
      穩打滑後摔車，機車一直往前滑行到對向車道撞到其他車
      輛。」等語（見本院卷第42頁），及B車駕駛詹帛勳陳稱
      ：「我駕駛9226-ZV自小客車沿關渡橋往五股方向行駛，
      到達事故地點時，我眼睛餘光發現右側有機車跟人往我方
      向滑行過來，當下我馬上煞車，就看見機車從我面前滑行
      過去，人滾到我自小客車旁，當下我馬上煞車，後來發現
      人已經滾到自小客車前面。等語（見本院卷第43頁），暨
      C車駕駛楊忠霖陳稱：「我駕駛BFM-7856自小客車沿關渡
      橋上五股往淡水方向行駛，到達事故地點時，我突然發現
      前方左側往右側華過來一台機車，當下根本來不及反應，
      就被機車撞倒小客車車頭。」等語（見本院卷第44頁），
      本件被告騎乘A車確有超速行駛失控打滑之過失，致碰撞
      同向由詹帛勳駕駛之B車，再碰撞對向楊忠霖駕駛之C車為
      肇事原因，而詹帛勳駕駛B車、楊忠霖駕駛C車並無肇事因
      素，應堪信原告之主張為真實。被告抗辯伊沒有超速，當
      時只是地滑所以伊才滑倒，伊是被同向B車碰撞才會撞到
      對向的C車云云，顯與上開事證不符，殊非可採。據此，
      被告就本件交通事故之發生確有過失，其過失行為與C車
      之受損間，亦有相當因果關係，自應負侵權行為之損害賠
      償責任。
（三）按因故意或過失，不法侵害他人之權利者，負損害賠償責
      任，民法第184條第1項前段定有明文。又依民法第196條
      規定，不法毀損他人之物者，被害人得請求其物因毀損所
      減少之價額，而所謂賠償物被毀損所減少之價額，得以修
      復費用為估定標準，但以必要者為限（最高法院77年度第
      9次民事庭會議決議參照）。是本件原告因本件交通事故
      致C車受損，以修理費作為減少價額之依據，請求被告賠
      償，自為法所許。據原告所提估價單及統一發票，C車修
      復費用為328,299元（含工資費用：65,945元、烤漆費用
      ：15,293元及零件費用：247,061元）。被告雖抗辯伊完
      全沒有看到C車的狀況，不知道C車哪些零件是壞掉的云云
      ，惟上開估價單係由C車原廠所開立，核其修繕項目亦與C
      車車損部分大致相符。被告既表示不聲請傳喚維修人
      員，復未舉證證明該估價單何項目有何不合理之情形，故
      被告此部分之抗辯，為不可採。然而以新零件更換舊零件
      之零件折舊部分非屬必要費用，應予扣除。查C車係於108
      年10月15日出廠使用（行照上未寫明出廠日，依法推定為
      該月15日），有行車執照附卷可稽，依行政院所頒固定資
      產耐用年數表及固定資產折舊率表規定，自用小客車耐用
      年數為5年，依定率遞減法每年應折舊一千分之三百六十
      九，參酌「營利事業所得稅查核準則」第95條第6項規定
      「固定資產提列折舊採用平均法或定率遞減法者，以1年
      為計算單位，其使用期間未滿1年者，按實際使用之月數
      相當於全年之比例計算之，不滿1月者，以1月計」。據此
      ，則至發生本件交通事故之日即109年12月22日為止，C車
      僅實際使用1年3月，故原告就更換零件部分，所得請求被
      告賠償之範圍，於扣除如附表計算書所示之折舊值後，應
      以141,514元為限，加上其餘非屬零件之工資費用65,945
      元、烤漆費用15,293元，共計222,752元。
四、從而，原告依保險代位及民法侵權行為法律關係，請求被告
    賠償原告222,752元，及自起訴狀繕本送達翌日（即110年11
    月28日）起至清償日止，按年息5％計算之利息，為有理由，
    應予准許，逾此部分之請求，為無理由，應予駁回。
五、本件事證已臻明確，兩造其餘攻擊防禦方法及未經本院援用
    之證據，核與判決之結果不生影響，爰不一一論駁，併此敘
    明。
六、本件原告勝訴部分，係就民事訴訟法第427 條第1 項訴訟適
    用簡易程序所為被告部分敗訴之判決，爰依同法第389 條第
    1 項第3 款規定，依職權就原告勝訴部分宣告假執行。並依
    職權確定訴訟費用為3,530元（第一審裁判費），其中2,395
    元由被告負擔，餘由原告負擔。 　　
中　　華　　民　　國　　110 　年　　12　　月　　14　　日
　　　　　　　　　士林簡易庭法  官  張明儀
以上正本係照原本作成。
如不服本判決，應於送達後20日內，向本院提出上訴狀並表明上
訴理由，如於本判決宣示後送達前提起上訴者，應於判決送達後
20日內補提上訴理由書（須附繕本）。
中　　華　　民　　國　　110 　年　　12　　月　　14　　日
　　　　　　　　　　　　　　書記官  劉彥婷
附表
-----
折舊時間           金額
第1年折舊值        247,061×0.369=91,166
第1年折舊後價值    247,061-91,166=155,895
第2年折舊值        155,895×0.369×(3/12)=14,381
第2年折舊後價值    155,895-14,381=141,514